臺灣臺中地方法院刑事判決　　　　　　　　　　　　　九十四年度訴字第六九五號
　　公　訴　人　臺灣臺中地方法院檢察署檢察官
　　被　　　告　甲○○
　　選任辯護人　黃肇萍律師
右列被告因偽造有價證券等案件，經檢察官提起公訴（九十三年度偵字第一七七七三
號、第二０六七四號）及移
：
    主  文
甲○○共同意圖為自己不法之所有，以詐術使人將本人之物交付，處有期徒刑肆月；
又連續意圖供行使之用，而偽造有價證券，處有期徒刑壹年拾月，偽造如附表所示之
支票貳張及偽造之「戊○○」印章壹顆均沒收；應執行有期徒刑貳年，偽造如附表所
示之支票貳張及偽造之「戊○○」印章壹顆均沒收。
    犯罪事實
一、甲○○明知其經濟窘困並無支付購車價金之真意及資力，竟因自報紙廣告上得知
    代為購買機車可換取現金之情事，而與不詳真實姓名年籍、自稱「陳太太」之成
    年女子，共同基於意圖為自己不法所有及不法利益之犯意聯絡，約定由甲○○以
    自己名義簽訂買賣契約購買機車後，將機車交予「陳太太」使用，即可獲取新臺
    幣（下同）一萬一千元作為出人頭買車之代價。甲○○旋於民國九十二年六月十
    九日，向位在臺北縣中和市○○路○段二八號之「乙○○○有限公司」（下稱東
    元公司）之人員佯稱，其欲以動產擔保交易附條件買賣方式購買車牌號碼ＡＺＥ
    —０八九號重型機車一輛，而與東元公司約定由其擔任動產擔保交易之債務人，
    車款總價金為五萬零九百元，頭期款五千元，餘款分九期給付，每月一期，每期
    給付五千一百元，標的物存放地點為臺中縣太平市○○里○○鄰○○○街二十八
    號，在價金未付清之前，標的物所有權仍屬於債權人所有，債務人僅得依約占有
    使用，不得任意遷移、出賣、出質、移轉或為其他處分。詎甲○○向該名「陳太
    太」拿取五千元交予東元公司人員，充作頭期款以取信於東元公司人員，致東元
    公司人員因誤信甲○○有給付車款之真意並有能力購買，陷於錯誤而將上開機車
    交付予甲○○，甲○○於取得機車後即未支付任何分期款項，並將該機車交予「
    陳太太」使用而遷移他處不知去向，致使東元公司追索無著，而生損害於債權人
    東元公司。
二、甲○○因積欠債務，需錢窘急，竟意圖為自己不法之所有，於九十三年七月二十
    九日十七時許，在其所任職之臺中市○○路一五三六號九九賣場之辦公室內，利
    用老闆戊○○不在之際，自戊○○辦公桌抽屜內，竊取戊○○所有如附表所示之
    空白支票二張。得手後，甲○○未經徵得戊○○之同意或授權，旋即以不詳方式
    偽造「戊○○」名義之印章一枚，並基於意圖供行使之用，而偽造有價證券之概
    括犯意，先後於九十三年七月二十九日及同年八月間某日，丁○○前去上址賣場
    向甲○○催討其至臺中市「金錢豹酒店中港店」消費欠款之際，甲○○欲以支票
    抵充前開債務，分別蓋妥偽造之「戊○○」印章於附表所示支票發票人欄上，並
    填具如附表所示支票之票面金額及發票日期於前揭支票上而偽造完成後，甲○○
    復於附表編號一所示支票背面簽名背書，先後將上開支票持交予丁○○以抵充償
    還前欠之九萬二千元債務，丁○○於取得各該支票後，即持回店裡交由酒店會計
    人員收執，並由不知情之該酒店人員閻志平持附表編號二所示支票向國泰世華銀
    行中港分行代收並提示兌現。嗣經甲○○要求，丁○○始先行墊款向該酒店人員
    換回附表編號一所示支票，詎甲○○事後一直未將錢返還丁○○，丁○○遂前往
    銀行提示附表編號一所示支票，惟竟遭退票而查悉上情。
三、案經東元公司告訴及丁○○訴由臺中市警察局第三分局、第四分局報請臺灣臺中
    地方法院檢察署檢察官偵查起訴及移送併辦。
    理  由
一、訊據被告甲○○對於右揭犯罪事實一坦承不諱，並經告訴代理人張憲朋、鄭茂鑫
    迭於警詢及偵訊時指訴綦詳（見偵字第二０六七四號卷第一七頁至第一九頁警詢
    筆錄、第二六頁至第二七頁偵訊筆錄），復有附條件買賣契約書、東元公司客戶
    資料表、被告身分證正反面影本、東元公司營利事業登記證及公司執照各一份等
    件（見偵字第二０六七四號卷第九頁至第一二頁）附卷可稽，足認被告自白犯罪
    事實一所示犯行與事實相符。是被告此部分犯行事證明確，堪以認定。
二、再訊之被告甲○○固供承於右揭犯罪事實二所示時、地，偷竊戊○○所有如附表
    所示之支票得手後，先後於九十三年七月二十九日及同年八月間某日，丁○○前
    去上址賣場向其催討在「金錢豹酒店中港店」消費欠款之際，填具如附表所示支
    票之票面金額及發票日期於所竊得之支票上，先後將上開支票持交丁○○收執等
事實，惟矢口否認有何偽造有價證券之犯行，辯稱：伊偷完票後，僅填寫票面金
    額及發票日期後即交給丁○○做擔保，票面上之發票人章是丁○○自己刻印蓋上
    的，背後的「甲○○」簽名也不是伊簽的；因為丁○○要伊提供一個擔保，伊有
    告訴他票不能提示云云。經查：
（一）被告供承竊取如附表所示支票一節，業據證人即被害人戊○○於警詢、偵訊及
      本院審理中指訴綦詳（見偵字第一七七七三號卷第六頁至第七頁警詢筆錄、第
      三八頁至第三九頁偵訊筆錄、偵字第三四九五號卷第九頁至第十頁警詢筆錄、
      第二七頁至第二八頁偵訊筆錄、本院九十四年四月二十一日審判筆錄第三頁至
      第八頁），並有附表所示支票影本各一紙（見偵字第一七七七三號卷第一二頁
      、第四四頁）、附表編號一所示支票退票理由單、遺失票據申報書及掛失止付
      票據提示人資料查報表各一份（見偵字第三四九五號卷第一六頁至第一九頁）
      等件附卷可稽。
（二）證人戊○○於本院審理中結證稱：附表所示之支票放置於其辦公室抽屜內，伊
      只有在支票背面蓋上乙存轉甲存的授權章，授權章與支票的印鑑章相同，支票
      的正面是空白的，並未填寫發票日期及金額，亦未蓋發票人欄的印鑑章；附表
      編號二所示支票是銀行通知伊印鑑不符，伊為了維持信用才去補蓋印鑑，並將
      錢存入帳戶讓它兌現，因為伊當時有開兩本支票，有開很多張，當時疏忽不知
      道支票有被竊，不確定是否為伊開的；銀行通知伊印鑑不符去補蓋印鑑後，當
      天伊有去問被告，被告承認他有偷竊附表所示之支票二張，並說已經將票各填
      具四萬六千元後交給別人，他要把尚未兌現的票拿回來，兌現的這張錢要還給
      伊等語（見本院九十四年四月二十一日審判筆錄第四頁至第七頁）。徵諸卷附
      如附表所示支票影本，其上票面金額均記載四萬六千元，其中附表編號二所示
      支票業經提示人閻志平提示兌現，有合作金庫銀行西臺中分行九十四年三月十
      日合金西台中存字第０九四０００一０四０號函、國泰世華商業銀行中港分行
      九十四年三月三十一日國世中發字第四三號函等件在卷足憑，另附表編號一所
      示支票經證人丁○○提示遭拒，亦有該支票退票理由單、遺失票據申報書及掛
      失止付票據提示人資料查報表各一份等件附卷可參。是則，被告確有將如附表
      所示支票填具票面金額及發票日期交付他人收受無訛。
（三）被告供承將附表所示支票交付證人丁○○收受，雖辯稱僅係為擔保債務，有叫
      證人丁○○不要提示云云，惟查，證人丁○○於警詢時證稱：被告到金錢豹酒
      店消費，伊去九九賣場向被告催討消費款債務，被告簽發附表編號一所示支票
      ，並於支票背面背書簽名，以抵付消費款項，且開了五張本票交予伊等語（見
      偵字第三四九五號卷第一二頁警詢筆錄）；於偵訊時結證稱：被告至伊上班的
      金錢豹酒店消費，伊去被告工作的九九賣場找被告，被告當面填寫支票內容並
      蓋印章交給伊，被告事後在支票要到期前二天，有拜託伊不要提示，但伊告訴
      被告已經將票交給公司了，要拿現金才能換回來，伊便用自己的錢把票先換回
      來，被告都沒有把錢給伊，伊才提示等語（見偵字第一七七七三號卷第三０頁
      至第三一頁偵訊筆錄）；復於本院審理中結證稱：被告來公司消費，沒有錢買
      單，伊先幫被告代墊的，有請被告簽本票。後來伊到被告任職的九九大賣場去
      跟被告要消費款九萬二千元，被告先後開面額四萬六千元的支票各一張給伊；
      被告交支票給伊時，有當場在九九賣場看著被告在支票背面簽名、寫身分證字
      號，並在發票人上蓋章、寫金額、日期；附表編號二所示支票之提示人閻志平
      ，是伊公司裡的人；伊不清楚附表編號二所示支票這張後面有無背書，可能是
      一張有背書，另外一張沒有背書，因為要求支票背書是很通常的動作，伊所拿
      之附表編號一所示支票這張有被告背書。伊只有在支票背面註明「（甲○○）
      凱文」，這是伊寫的，表示這張是何人交付的，支票原本上所註明的「凱文」
      是指伊，表示是伊交給公司的，因為伊把那張票交給公司伊要負責，如果這張
      跳票就是伊的責任等語（見本院九十四年四月二十一日審判筆錄第九頁至第一
      一頁、九十四年五月十九日審判筆錄第三頁至第四頁）。徵諸卷附如附表所示
      支票背面影本，確均有註明「（甲○○）凱文」等字，並經本院當庭勘驗原本
      無訛。
（四）承右，被告將前揭支票交付證人丁○○顯係為處理其於金錢豹酒店消費所欠債
      務，苟如被告所辯其係為供債務擔保而僅填具票面金額及發票日期即交付證人
      丁○○收受，在被告未蓋章於發票人欄而完成發票行為之情形下，其所交付支
      票並無何票面金額所表彰之經濟價值，簡言之，未完成發票行為之支票，即無
      從憑票主張行使票據權利，遑論有何供擔保之價值可言，證人丁○○為遂其債
      權清償之目的，何以需收受無何擔保價值之支票？況如被告所辯並未蓋發票人
      欄印章，在未完成發票行為之情形下，該支票本無從提示兌現，何以被告需再
      要求證人丁○○不要提示？其之所以如此要求之主觀認知，無非係以前揭支票
      業已完成發票行為，得經證人丁○○提示兌現為前提，顯與其事後所辯未蓋發
      票人欄印章一節，有所扞挌與矛盾。被告於偵查中供稱：因積欠證人丁○○債
      務而簽發數紙本票供擔保等情（見偵字第一七七七三號卷第二二頁答辯狀第一
      頁），證人丁○○亦於本院審理中結證稱：被告來公司消費，沒有錢買單，伊
      先幫被告代墊的，有請被告簽本票等語（見本院九十四年四月二十一日審判筆
      錄第十頁），並提出被告所簽發之本票影本五張附卷可稽，被告既已簽發本票
      交證人丁○○供其債務之擔保，何需再行簽發前揭支票供擔保？且被告係先後
      交付附表所示各四萬六千元之支票予證人丁○○收執，並非同一時、地為之，
      於被告簽發附表編號一所示支票之際，如何僅以票面金額四萬六千元之支票一
      紙擔保多達九萬二千元之債務？亦與常情不符。被告所辯交付附表所示支票予
      證人丁○○係為供擔保債務云云，不足採信，被告於警詢時亦坦言：伊欠證人
      丁○○錢，偷竊證人戊○○係作為還債之用等情，益徵被告交付附表所示支票
      予證人丁○○係為抵充償還前欠之九萬二千元消費款債務。
（五）再查，證人戊○○於本院審理中結證稱：伊將支票印鑑章放在伊自己身上，支
      票放在辦公室抽屜裡，伊所使用於支票背面的授權章與正面發票人欄印鑑章相
      同；伊平常開票的時候，被告有看到，應該知道支票授權章就是支票的印鑑章
      等語（見本院九十四年四月二十一日審判筆錄第四頁、第八頁），被告任職於
      證人戊○○之九九賣場，並曾見聞證人戊○○開立支票，較之證人丁○○任職
      於金錢豹酒店，無從見聞證人戊○○簽發支票，與證人戊○○不熟識，被告對
      於證人戊○○簽發票據之用印習慣，自較證人丁○○易於知悉，準此，被告偷
      竊證人戊○○之支票既為抵償積欠之消費款項，當係由被告偽造相仿於證人戊○○之授權章即印鑑章後蓋印於支票發票人欄上始足當之，苟非由被告蓋印完
      成票據行為，證人丁○○如何收受以資抵償債務。證人丁○○在不解證人戊○○之開票用印習慣下，如何偽造相仿於證人戊○○之印鑑章？且證人丁○○係
      為讓被告抵償欠款而收受支票，並非無原因關係存在，何以需甘冒退票之風險
      ，先行收受未蓋有發票人欄印鑑章之支票後，復自行偽造印章使用，導致其債
      權因偽造印章遭識破而無法受償。再者，被告係先交付附表編號一所示支票後
      ，再交付附表編號二所示支票，然附表編號二所示支票之發票日期為九十三年
      八月五日，並經不知情之閻志平提示兌現；附表編號一所示支票之發票日期為
      九十三年八月二十日，經證人丁○○提示遭拒，後於附表編號二所示支票提示
      時間。證人丁○○如何能在尚未收受附表編號二所示得兌現之支票前，先行收
      受未蓋妥發票人欄印章、無從兌現之附表編號一所示支票以資清償債務？證人
      丁○○先後應均係收受被告已蓋妥發票人欄印章、得提示兌現之支票以資抵償
      債務，始與常情不悖。是則，應認被告於交付證人丁○○如附表所示支票之際
      ，即已填妥票面金額及發票日期，並蓋妥偽造「戊○○」之印章，完成發票行
      為供抵充債務之用，始與事實相符。
（六）被告雖否認附表編號一所示支票背面「甲○○」簽名非由其所背書，身分證字
      號亦非其所填寫，聲請鑑定筆跡云云。惟衡諸使用票據之一般交易習慣，收受
      票據者為避免發票人拒絕或不能履行票據責任，基於票據無因性及文義性，為
      確保執票人之追索權行使，通常會要求轉讓票據者於票據背面背書轉讓，證人
      丁○○證稱其要求被告於轉讓支票時背書一節，尚與交易常情無違。況經本院
      勘驗附表所示支票結果，雖僅附表編號一所示支票有「甲○○」之背書，附表
      編號二所示支票未經背書，有支票影本附卷可稽，然證人丁○○所收受之附表
      編號二所示支票，在未經被告背書之情形下，經轉交其公司會計人員由不知情
      之閻志平於九十三年八月五日提示兌現，證人丁○○實無於收受附表編號一所
      示支票後，自行偽造被告簽名背書於後之必要。再者，證人丁○○與被告僅係
      商家與消費者之關係，並無證據佐證證人丁○○得以事先知悉被告身分證字號
      為何，證人丁○○復執有被告簽發之本票數張供其債權擔保，已如前述，亦無
      自行於附表編號一所示支票偽造被告背書之必要。參以卷附如附表所示支票背
      面影本，均有證人丁○○結證稱由其註明「凱文（甲○○）」等筆跡，業如前
      述，對照卷附之附表編號一所示支票背面記載二處「甲○○」之筆跡，其筆劃
      之順序、方向、落點、形狀、曲直等特徵，顯有不同，尚難認係出係同一人之
      筆跡，較之被告提出其簽名之出貨單及證人丁○○提出被告簽發之本票上所示
      「甲○○」筆跡，經交相比對，後者由被告簽具之「甲○○」筆跡相對於前者
      由證人丁○○註記之「（甲○○）」筆跡，與附表編號一所示支票背面所背書
      之「甲○○」筆跡特徵較為相近，有前揭出貨單、本票及支票影本等件附卷可
      稽。綜上研判，該背書及被告身分證字號應均係由被告所寫，始與事實及常情
      相符。且查，被告背書與否，核非支票應記載事項之一，容與被告是否完成偽
      造如附表所示支票之發票行為無涉，被告縱未為背書行為，亦無礙於偽造有價
      證券犯罪構成要件之認定，本院審酌上情，認無再行鑑定筆跡之必要，附此敘
      明。
    綜上所述，被告前揭就犯罪事實二所辯，顯均係事後卸責之詞，不足採信，被告
    犯罪事實二所示犯行部分，亦堪認定。
三、
（一）核被告就犯罪事實一所為，係犯刑法第三百三十九條第一項之詐欺取財罪及動
      產擔保交易法第三十八條之遷移動產擔保交易標的物罪；按動產擔保交易法第
      三十八條規定動產擔保交易之債務人，意圖不法之利益，將標的物遷移、出賣
      、出質、移轉、抵押或為其他處分，致生損害於債權人者，處三年以下有期徒
      刑、拘役、或科或併科六千元以下罰金，此項規定，係因特定關係成立之罪，
      其犯罪主體，須為動產擔保交易之債務人，然並不因此排除他人得依刑法第三
      十一條第一項規定，與該債務人成立共犯（最高法院八十四年度台非字第一四
      ０號裁判可資參照）。被告與不詳真實姓名年籍、自稱「陳太太」之成年女子
      間，就犯罪事實一所示犯行，有犯意之聯絡及行為之分擔，為共同正犯；又被
      告原既無履約之意思而佯與東元公司訂約，且於訂約取車後，該標的物復經遷
      移無著，且未清償分期貸款，顯見其有簽訂契約以取信東元公司為方法，並於
      取車後，將標的物遷移遂其不法所有及不法利益之意圖甚明。是被告就犯罪事
      實一所犯上開二罪間，有方法與目的之牽連關係，應依刑法第五十五條之規定
      ，從一重之詐欺取財罪處斷（司法院（八一）廳刑一字第一三五二九號函釋審
      查意見參照）。
（二）次按所謂「偽造」有價證券，係指本無內容，或內容尚未完備，經無制作權人
      之制作，使發生有價證券效力之行為而言。所謂「變造」有價證券，係指不變
      更原有真正證券之本質，而僅就其內容，非法加以變更之行為而言。本件被告
      所竊得之空白支票，本無內容之存在，於竊得後填寫發票日、金額等，並加蓋
      印章，使發生有價證券之效力，與就其真實之內容加以不法之變更者不同，自
      屬偽造行為，不應認為變造。再按行使偽造有價證券以使人交付財物，如果所
      交付者即係該證券本身之價值，則其詐欺取財仍屬行使偽券之行為，不另成立
      詐欺罪名。但如以其偽造之有價證券供作擔保或作為新債清償而為借款者，則
      其借款行為，為其行使偽造有價證券以外之另一行為，其間具有方法結果關係
      ，應與詐欺取財罪，依牽連犯之例，從一重處斷。最高法院九十年度台上字第
      五四一六號判決意旨可資參照。本件被告向丁○○行使偽造如附表所示之支票
      ，是為償還舊債之用，則係交付支票本身之價值，應不再成立詐欺取財罪名。
      是核被告就犯罪事實二所為，係犯刑法第三百二十條第一項竊盜罪及刑法第二
      百零一條第一項偽造有價證券罪。被告偽刻印章後復持以偽造印文，係偽造有
      價證券之階段行為，其行使偽造有價證券之低度行為，應為其偽造有價證券之
      高度行為所吸收，均不另論罪。又被告先後二次偽造有價證券之犯行，時間緊
      接，且所犯係構成要件相同罪名，顯係基於概括犯意反覆為之，為連續犯，應
      以一罪論，並依法加重其刑，起訴意旨認被告於九十三年七月二十九日，即同
      時偽造如附表所示支票二張並持交丁○○，而未論以連續犯行，尚有未恰。被
      告就犯罪事實二所犯上開二罪間，有方法結果之牽連關係，為牽連犯，應從一
      重之連續偽造有價證券罪處斷。
（三）被告所犯右揭詐欺取財及連續偽造有價證券二罪名間，罪名及構成要件互殊、
      犯意有別且方法不同，應予分論併罰。而被告所犯偽造有價證券罪之法定最輕
      本刑為三年以上有期徒刑，被告雖有上開連續偽造有價證券犯行，然偽造次數
      僅二次，次數非多，偽造金額共九萬二千元，金額非多，僅兌現其中一張四萬
      六千元，被害人損失尚非甚鉅，其犯罪情節尚屬輕微，只因一時積欠債務而心
      生貪念，致罹法定刑為三年以上有期徒刑之重典，相對於其他類此手法、質量
      更鉅之經濟犯罪而言，被告對社會交易及經濟秩序之危害較小，倘僅處以最輕
      本刑暨連續犯加重其刑，不免過苛，是其犯罪情狀相較於法定之重刑，在客觀
      上足以引起一般人之同情，情節尚堪憫恕，乃依刑法第五十九條之規定，酌量
      減輕其刑，並依法先加後減之。
（四）爰審酌被告前未曾受有期徒刑以上刑之宣告，有臺灣臺中地方法院檢察署刑案
      資料查註紀錄表及臺灣高等法院被告全國前案紀錄表附卷可憑，素行尚可，竟
      為圖私利，明知無貸款購車之意願，而虛偽訂約購車，所為足以影響正常交易
      秩序，造成東元公司受有損失，惟念及其犯罪手段平和，被害人所受損害非鉅
      ，共犯結構中所扮演角色輕重，迄未與前揭公司達成和解，於本院審理時供承
      此部分犯行，此部分犯行之犯後態度尚佳；再審酌被告利用在其任職工作場合
      之機會，趁被害人戊○○不在辦公室之際，竊取空白支票後，再偽造支票持交
      他人償債之行為，不僅使發票名義人及執票人蒙受損失，且紊亂社會經濟及金
      融秩序，其行為殊屬不當，惟念及偽造次數、金額非多，所生經濟利益損害非
      甚，其犯罪手段平和，經提示後僅兌現其一，於本院審理中雖坦承竊盜犯行，
      然否認偽造有價證券犯行，迄未與被害人達成和解，取得諒解，此部分犯行之
      犯後態度未見恭允等一切情狀，分別量處如主文所示之刑，並定其應執行之刑
      ，以資懲儆。
（五）偽造如附表所示之支票二張，不問屬於犯人與否，均應依刑法第二百零五條之
      規定宣告沒收之。另偽造之「戊○○」印章一顆，雖未經扣案，但不能證明業
      已滅失，不問屬於犯人與否，併應依刑法第二百十九條之規定諭知沒收之。
四、至臺灣臺中地方法院檢察署九十四年度偵字第三四九五號移送併辦部分，因與本
    案為事實上同一案件，本院自得爰併予審理，併此敘明。
據上論斷，應依刑事訴訟法第二百九十九條第一項前段，動產擔保交易法第三十八條
，刑法第十一條前段、第二十八條、第五十六條、第二百零一條第一項、第三百二十
條第一項、第三百三十九條第一項、第五十五條、第五十九條、第五十一條第五款、
第二百零五條、第二百十九條，罰金罰鍰提高標準條例第一條前段，判決如主文。
本案經檢察官丙○○到庭執行職務
中      華      民      國    九十四    年      六      月      二      日
                                  臺灣臺中地方法院刑事第八庭
                                      審判長法  官   朱  光  國
                                            法  官   鍾  堯  航
                                            法  官   吳  崇  道
右正本證明與原本無異。
如不服本判決，應於判決送達後十日內向本院提出上訴狀，上訴於臺灣高等法院臺中
分院( 須附繕本 )。
                                            書記官
中      華      民      國    九十四    年      六      月      二      日
附錄論罪科刑法條
動產擔保交易法第三十八條
動產擔保交易之債務人，意圖不法之利益，將標的物遷移、出賣、出質、移轉、抵押
或為其他處分，致生損害於債權人者，處三年以下有期徒刑、拘役或科或併科六千元
以下之罰金。
刑法第二百零一條
意圖供行使之用，而偽造、變造公債票、公司股票或其他有價證券者，處三年以上十
年以下有期徒刑，得併三千元以下罰金。
行使偽造、變造之公債票、公司股票或其他有價證券，或意圖供行使之用，而收集或
交付於人者，處一年以上七年以下有期徒刑，得併科三千元以下罰金。
刑法第三百二十條
意圖為自己或第三人不法之所有，而竊取他人之動產者，為竊盜罪，處五年以下有期
徒刑、拘役或五百元以下罰金。
意圖為自己或第三人不法之利益，而竊佔他人之不動產者，依前項之規定處斷。
前二項之未遂犯罰之。
刑法第三百三十九條
意圖為自己或第三人不法之所有，以詐術使人將本人或第三人之物交付者，處五年以
下有期徒刑、拘役或科或併科一千元以下罰金。
以前項方法得財產上不法之利益或使第三人得之者，亦同。
前二項之未遂犯罰之。
附表：
┌──┬───┬───┬────┬────┬────┬────┬─────┬─────┐
│編號│發票人│付款人│帳    號│票    號│票面金額│發 票 日│提  示  人│背      書│
├──┼───┼───┼────┼────┼────┼────┼─────┼─────┤
│ 一 │戊○○│臺灣省│80419-8 │AA      │46,000  │93.08.20│丁○○    │「甲○○」│
│    │      │合作金│        │0000000 │元      │        │（未兌現）│          │
├──┼───┤庫西臺├────┼────┼────┼────┼─────┼─────┤
│ 二 │同  右│中支庫│同    右│AA      │46,000  │93.08.05│閻志平    │無        │
│    │      │      │        │0000000 │元      │        │（已兌現）│          │
└──┴───┴───┴────┴────┴────┴────┴─────┴─────┘
